【裁判字號】    98,訴,2068
【裁判日期】    990107
【裁判案由】    營業稅
【裁判全文】
臺北高等行政法院判決
                                      98年度訴字第2068號
                                    98年12月24日辯論終結
原      告  探微科技股份有限公司
代  表  人  甲○○
訴訟代理人  林東翹 會計師
複代理人    李益甄 律師
被      告  財政部臺灣省北區國稅局
代  表  人  乙○○（局長）住同上
訴訟代理人  丙○○
上列當事人間營業稅事件，原告不服財政部中華民國98年8 月10
日台財訴字第09800255480 號（案號：第00000000號）訴願決定
，提起行政訴訟，本院判決如下：
    主  文
原告之訴駁回。
訴訟費用由原告負擔。
    事  實
一、事實概要：
    緣原告為課稅區營業人，於申報民國（下同）94年1 月至12
    月及95年1月至8月營業人銷售額與稅額申報書時，申報非經
    海關出口零稅率銷售額計新臺幣（下同）76,562,068元及93
    ,198,394元；經被告機關查得上開銷售額係屬原告在國內提
    供並在國內使用之勞務收入，核無零稅率之適用，審理原告
    將應稅銷售額申報為零稅率銷售額，致短繳營業稅之違章成
    立，除核定補徵94年1月至12月營業稅額3,828,103元及95年
    1月至8月營業稅額4,659,920元外，並所漏稅額3,828,103元
    及4,659,920元處以2倍之罰鍰計7,656,206元及9,319,840元
    。原告不服，申請復查結果，除獲准追減95年1月至8月營業
    稅額53,100元及罰鍰106,200 元外，其餘復查駁回；原告仍
    表不服，提起訴願遭決定駁回，遂提起本件行政訴訟。
二、兩造聲明：
    (一)原告聲明求為判決：1.訴願決定、原處分（含復查決定）
                          不利於原告部分，均撤銷。
                        2.訴訟費用由被告負擔。
    (二)被告聲明求為判決：1.駁回原告之訴。
                        2.訴訟費用由原告負擔。
三、兩造之爭點：被告以原告原申報系爭銷售與國外客戶之勞務
    ，核屬在國內提供使用，認無零稅率之適用，核定補徵稅額
    及罰鍰，是否適法？
    (一)原告主張之理由：
      1.現行營業稅法上針對銷售勞務之相關規定
        (1)依營業稅法第一條規定，在中華民國境內銷售勞務，
          須課徵營業稅。有關銷售勞務之定義，則依同法第3
          條之規定，提供勞務予他人，或提供貨物與他人使用
          、收益，以取得代價者，為銷售勞務。另，對於如何
          認定係屬在中華民國境內銷售勞務，依同法第4條第2
          項第1 款之規定，係指銷售之勞務係在中華民國境內
          提供或使用者。因此，有關銷售勞務，凡勞務之提供
          地或使用地有一在我國境內者，即屬「在我國境內銷
          售勞務」，應課徵營業稅。因此，營業稅之課徵客體
          ，無論是勞務銷售地概念或是勞務使用地，其課徵客
          體均為勞務本身。
        (2)此外，為鼓勵外銷，營業稅法第7條第2款後段規定，
          在國內提供而在國外使用之勞務適用零稅率。勞務使
          用地為判斷能否適用零稅率之主要依據。有關勞務使
          用之概念，依鈞院97訴字3033號判決所述，凡勞務之
          提供地或使用地有一在我國境內者，即屬「在我國境
          內銷售勞務」，……，蓋所稱「勞務提供地」係對銷
          售勞務者而言，而就「勞務之使用地」則係對購買勞
          務者而論，銷售勞務之使用地認定，係以購買者之營
          業場所為使用地認之，因銷售勞務之人絕不可能為使
          用勞務之人。
      2.本案原告係接受國外客戶委任，進行各式控制晶片及光
        罩之專案研發及試做勞務工作，並將研發進度及成果，
        向委任人報告，並按月定額收款，取得勞務報酬。
        (1)有關本案原告提供研發及試做勞務工作流程如下：客
          戶發出研發訂單－＞進行研發及試做勞務工作－＞定
          期向客戶提供階段性研發成果報告或試做樣本－＞按
          月向客戶請款。
        (2)流程1：客戶發出委託研發訂單
          經查，原告提供本件研發勞務，其接單方式與一般
            產業雷同，以接受客戶訂單（Purchase Order）方
            式為主。而PO單所載事項經為要約性質，經原告接
            受後，即因雙方合意而構成契約，此一流程有Purc
            hase Order及保密協議可供佐證，並請詳原告補充
            理由狀後附之「各專案研發及試做工作流程暨相關
            證物彙整表」所列證物。
          另查，本件原告係華新麗華股份有限公司（下稱華
            新麗華公司）百分之百持有之子公司（附件11 ）
            ，而SliverBrook及Microvision係華新麗華公司原
            有客戶（詳參證10之PO單，即原處分卷第164 頁至
            第165頁及證8），嗣後因原告成立而承受其晶片及
            光罩研發業務，基於雙方長久商誼，原告未另與其
            簽訂合約，而係以簽訂保密協議方式繼續研發勞務
            之提供，併此敘明。
        (3)流程2：進行研發及試做勞務工作，定期向客戶提供
          階段性研發成果報告或試做樣本
          查本件接受客戶訂單後，原告即開始進行研發及試
            做勞務工作，工作內容主要有設計不同參數並透過
            實證流程產生數據、各式原材料之試驗、晶圓光罩
            等樣品之試做及試做過程之紀錄等。
          次查，配合客戶之需求，原告會定期或不定期向客
            戶報告研究進度或階段性研發成果，提供之內容主
            要有下列兩種：
            (甲)研究進度或階段性成果報告：原告依客戶要求將
              其所從事研發工作之發現與數據報告客戶，此有
              原告各式成果報告可供佐證（詳補充理由狀後附
              之「各專案研發及試做工作流程暨相關證物彙整
              表」所列證物），原告於原查時亦已提供部分工
              作報告供被告審酌（參原處分卷第168頁至第178
              頁）。
            (乙)試做樣品：原告依客戶要求將試做樣品提供予客
              戶，此有樣品出口報關單可證（詳補充理由狀後
              附之「各專案研發及試做工作流程暨相關證物彙
              整表」所列證物，併參原處分卷第154、159頁）
              。
        (4)流程3：按工作進度向客戶請款：經查，原告提供研
          發勞務後，會依與客戶約定之收款方式，依工作進度
          向客戶請款，客戶之付款方式主要以電匯方式為主。
          此外，因研發勞務之提供係以階段性之方式投入資源
          ，當重要里程碑（Milestone ）達成時，才會進行下
          一階段研究。是以，客戶亦配合此種研發模式支付價
          款，故原告係以階段性之方式收款。此一流程有Invo
          ice 及外匯水單可供佐證，並請詳補充理由狀後附之
          「各專案研發及試做工作流程暨相關證物彙整表」所
          列證物。
        (5)除上述流程外，另提示本案原告研發專案之工作流程
          （附件1 ）。綜觀上述提供研發勞務之工作流程，並
          檢視本狀舉證段之證物後，可以為原告於本案系爭之
          工作屬性定位為銷售研發及試做「勞務」，應無疑義
          。交易相對人支付對價之標的「提供一連串之研發及
          試做勞務工作，並交付相關之研發成果報告」，而研
          發成果報告為所提供勞務成果之具體實現，亦即一般
          稱之為「Know-How」，玆將本案原告工作內容及與國
          外交易相對人之交易客體定性如上。
      3.本案之爭執點在於「勞務使用地」之認定，依本案財政
        部訴願決定書，「…訴願人係提供本身之研發人力及機
        器設備等資源，供國外客戶開發新產品及製程使用，而
        無論提供之人力、物力及機台等均係國內使用；又產品
        及製程開發為一連續過程，訴願人進行光罩開發、製程
        測試及樣本製作等結果，雖定期寄送報告告知其國外客
        戶，惟光罩及試做樣品等並不需送交國外客戶，而係自
        存於訴願人處依其客戶指示進行後續產品開發之用，…
        足認訴願人提供之勞務係於國內使用。…」以上係被告
        認定原告提供研發勞務係於國內提供而在國內使用之主
        要論述，並據以認定應課徵營業稅，並否准原告適用零
        稅率。本案原告接受國外客戶委託提供研發勞務，交易
        標的如第二段所述為「提供研發及試做勞務工作及研發
        成果報告（Know-How）」，而非原告所稱「提供人力、
        物力及機台供國外客戶使用」，原告之「人力、物力及
        機台」係作為原告提供研發勞務之資源（自行使用）。
        因此，營業稅之課徵「客體」係為其所提供之勞務，而
        對於使用之定義自以勞務本身或勞務成果為「使用」之
        判定標準。惟被告卻誤將課徵客體採認為原告提供勞務
        ，並將提供勞務所使用之「資源」（人力、物力、機台
        及樣品等）所在地據以認定為勞務使用地即在國內。被
        告之論述已犯有邏輯謬誤，茲述如下：
        (1)研發專案必先經過不同里程碑及無數試驗後始能完成
          ，每次試驗經驗的累積始能堆砌成最後研發結果。眾
          所皆知者，燈泡之發明者愛迪生（Samuel Ogden Edi
          son,0000-0000年），其發明燈泡之過程試驗約6,000
          種纖維材料，才找到了新的發光體--日本竹絲，可持
          續1000多小時，達到了實用上市目的。在成功前的6,
          000次的材料、人力投入及失敗之經驗，豈可謂之「
          使用」？引僅堪稱為「提供」或「輔助」之地位，真
          正可以「使用」者，係為人力、物力及機台運轉過程
          產生之KNOW-HOW。
        (2)原告所銷售者為研究勞務及其產生之KNOW-HOW，其係
          為人類精神智能所創造無形的利益。而在本案原告之
          研發之使用價值，即是將專案中之經驗及數據作為未
          來產品或製程設計之參考依據，此係為原告研發專案
          之使用效益，也即是原告與國外客戶交易之標的。換
          言之，能供之「使用」的客體是原告提供研發之勞務
          本身或其「成果」（KNOW-HOW），而非被告所稱研發
          所用之「資源」。此課徵客體已明確規定於營業稅第
          7 條本文之中，容此敘明。
        (3)而依訴願決定書之理由中提及：「…惟光罩及試做樣
          品等並不需送交國外客戶，而係自存於訴願人處依其
          客戶指示進行後續產品開發之用…」。其中不足取者
          ，本案系爭之客體「勞務」（舉證段對銷售客體舉有
          多項事證可採），其中光罩及試做樣品僅為提供勞務
          所必須投入之「資源」或過程，亦或是研發勞務成果
          之一小部分，與勞務結果使用必非全然相干（如上所
          述，國外客戶欲購買及使用者為研發勞務本身或其產
          生之KNOW-HOW）。既非主要銷售勞務客體，其所處地
          位於國內或是國外，亦即光罩及試做樣品等需不需要
          送交國外，自當與營業稅零稅率使用之資格地位無涉
          ，不應為影響原告適用零稅率與否之理由。其次，訴
          願決定書中指稱「光罩及試做樣品等並不需送交國外
          客戶」，並非全然屬實，光罩及試做樣品等因所有權
          係歸國外客戶所有，至於後續之使用如送交國外或逕
          行報廢或進行下一階段之研發工作（研發為連續過程
          ，自然需使用之前研究成果），係由客戶決定。而本
          案國外客戶係待本研發專案結束後，才要求原告送交
          試做過程之光罩及試做樣品。如對於SILVERBROOK 之
          試做研發專案已於本年度結束，則SILVERBROOK 已來
          函要求將全部之試做樣品及光罩（其所有權係屬SILV
          ERBROOK）送回（附件8）。是以，訴願書所指「並不
          需送交國外客戶」顯與事實相違，自不足採。
        (4)另從銷售行為之行為本身觀之，我國營業稅法採屬地
          主義，凡勞務之提供地或使用地有一在我國境內者，
          即屬「在我國境內銷售勞務」，應課徵營業稅；固為
          營業稅法所稱營業人，但，依同法第7條第2款規定，
          在國內提供在國外使用之勞務其營業稅稅率為零。所
          稱「勞務提供地」係對銷售勞務者而言，而就「勞務
          之使用地」則係對購買勞務者而論，銷售勞務之使用
          地認定，係以購買者之營業場所為使用地認之，因銷
          售勞務之人絕不可能為使用勞務之人（參鈞院97訴字
          3033號判決）但依被告所核定客體：投入之人力、物
          力、機台及樣品等投入研發之「資源」觀之，豈非認
          定在本案勞務之交易上其交易雙方皆為原告？而同一
          人間自難謂有「銷售行為」之存在。
        (5)依營業稅法第7條第2款後段規定，在國內提供而在國
          外使用之勞務銷售額適用零稅率。有關外銷勞務使用
          地之範圍界定，依最高行政法院98判字470 號判決所
          述：因「勞務之受領及使用」並無物質實體可供認定
          ，自應以勞務輸出是否賺取外匯為其判斷標準。其認
          定之基礎，乃在於與營業稅法中獎勵勞務輸出以賺取
          外匯之本旨相符。
        (6)另，依財政部970821台財稅第00000000000號函，XX
          公司研發抗癌藥物並將成果銷售與澳商XX公司，係屬
          在國內提供而在國外使用之勞務，得依加值型及非加
          值型營業稅法第7條第2款規定適用零稅率。依此，XX
          公司之人力、物力及機台必然在國內使用，其「資源
          」亦皆源自境內，而卻適用零稅率資格，而本案與前
          述財政部函釋交易經濟本質並無不同，被告卻否准原
          告適用零稅率，實有違行政平等原則。
        (7)況依財政部85年7月24日財稅第851912320號函說明三
          規定：「…甲方提供加工勞務之產品如係在國外使用
          ，則屬甲方銷售在國內提供而在國外使用之勞務，其
          所收取之加工費收入依營業稅法第7條第2款規定可適
          用零稅率…」。甲加工所需之設備均在境內，也在境
          內從事加工行為，產品也交付國外委託人，和受託研
          發將研發勞務及成果交付買受人，不知有何差別？
        (8)綜上觀之，且檢視本案原告交易可得，（1）本案原
          告所輸出之勞務皆有賺取外匯之事實（附件4，Invoi
          ce 及外匯水單彙整表），（2）依目的地課稅原則，
          本案原告勞務之受領與使用皆由境外交易對手承受，
          故境外交易對手為本案原告勞務之目的地。以上述兩
          原則檢視後，自可知原告符合營業稅法本法及前揭判
          決對於勞務使用地認定於境外之事實，當為零稅率適
          用資格之當然適格。值此，列示前述法規判決及財政
          部函釋可知被告認事用法違誤如下：
          被告對於課徵客體誤以勞務投入「資源」在境內使
            用認定成勞務買受人於境內使用。
          對使用地之認知違背營業稅法本法及前揭行政法院
            實務見解。
          其核課結果將產生自己銷售予自己之矛盾行為。
          與財政部解釋令自相矛盾。
      4.對於單一交易事項且其權利義務相關連者不得任意擴充
        適用。
        (1)依司法院大法官釋字385號解釋所揭示：「…然課人
          民以繳納租稅之法律，於適用時，該法律所定之事項
          若權利義務相關連者，本於法律適用之整體性及權利
          義務之平衡…」。是以，被告對於人民經濟活動之認
          定、解釋與適用相關租稅法律之規定，並非完全不受
          限制，尤其對於本質上為單一或具有緊密關聯性之數
          事實行為合併之交易，應秉持交易本質而觀之。若僅
          以被告主觀立場無其他客觀證據即任意拆分或擴大人
          民之整體經濟行為，難謂無違前揭大法官解釋。
        (2)本案原告係受國外客戶之委任，進行各式控制晶片及
          光罩之專案研發及試做。而所謂之研發試驗專案，當
          為透過一連串之試驗與反覆之更正始得為之。惟任何
          產品之研發過程與量產上市之製造過程本為不同之行
          為事實，研發注重產品之發想與試驗過程之經驗累積
          ，產製過程著重研發成果的具體實現與產品之品質良
          劣，其本質完全不同。
        (3)惟訴願決定書中所稱：「…又產品及製程開發為一連
          續過程…而係自存於訴願人處進行後續產品開發之用
          ．．．」，卻誤將產品之開發與製作合併觀之，並據
          後續產品製造作為勞務非為外銷之結論。被告之論述
          錯誤整理如次：
          研發工作與產製工作不應混為一談：本案原告專案
            工作內涵，主係針對控制晶片之發想，而受委託進
            行試驗與試做。而試驗與試做係屬於研發階段之工
            作，該工作主要特性在於不斷試驗溝通，並從失敗
            或成功之經驗而將發想具體化，其特性為風險性與
            不可預知性。（理由5.舉證段並舉有明證）然，被
            告卻無視兩者分別及原告工作內涵，強加將不同之
            研發與製造階段相結合，並以之認定原告之樣品即
            為最終產品，而忽略交易雙方約定勞務工作之內涵
            ，實不足採。
          原告自始即無產製流程與後續產品之開發：委託原
            告工作之國外客戶性質上多屬研發公司或技術團隊
            ，其為研發專業及成本考量，故將整體研發專案之
            部分委託原告執行。原告工作內容主要為試驗與結
            果回報（詳理由5.舉證段），自始即無所謂產製行
            為（附件10，原告統一發票明細內容），亦無受委
            託進行何種後續產品之開發。況且，被告若指原告
            所提供之勞務係為研發與生產合一之流程並有後續
            產品開發之用，自應負舉證責任，舉證原告之產製
            程序為何及後續所開發之產品為何，而非僅稱原告
            所為與產品生產為連續過程即為連續過程，稱其有
            後續產品開發即有後續產品開發。
          研發階段之界限豈可無限擴充至產品完成階段：且
            若真循被告邏輯，將所有產品之研發與產製過程合
            一，是否任何於中華民國產生之試做及參與研發，
            只要最終具體化之產品於境內有任何人使用皆需否
            認其試做及參與研發之外銷地位？而營業人欲享有
            研發勞務之零稅率地位者，還需附加與注意「嚴禁
            將本研發結果應用於任何會出現於中華民國境內之
            物」之條款及情況？使營業人還需隨時追蹤其後續
            產品之使用狀況，以免零稅率之資格消失而不自知
            或將面臨補稅之困境。猶如前述財政部970821台財
            稅第00000000000 號函，是否若國人於境內使用該
            研發而成之抗癌藥物後，則該參與研發營業人之零
            稅率資格地位亦隨之取消？
        (3)綜上所述，將產品研發階段與產製階段擴充解釋為同
          一連續過程，如此任意合併原告之研發勞務交易與被
          告憑空所述之產製過程與產品，自與司法院大法官釋
          字385號解釋相違。
      5.整理證據列示如後：
        (1)勞務之使用係在國外：本案原告主營之研發專案，係
          為晶圓相關元件及製造機台重要零件（光罩等）之研
          究、開發及試做。而其所執行之功能僅為國外客戶研
          發專案中之一部分，可以將其視為研發專案之承包商
          。其所完成之部分僅可視為國外整體研發專案之一部
          而已，為引證前述之事實，原告茲將系爭非經海關出
          口零稅率之交易中，抽樣SILVERBROOK RESEARCH Pty
          Ltd（以下稱SILVERBROOK）之交易以為佐證。前述SI
          LV ERBROOK係為一澳洲之印表機控制元件開發商（原
          證1，網站資料），而其委託本案原告針對其製程零
          件為開發及測試（原證2 ，委託研發協議書），並將
          測試之樣本及數據回報予SILVERBROOK （茲附上部份
          與SILVERBROOK往來彙整報告信件為證，原證3），以
          利其後續開發。因此，可證明原告之研發成果（階段
          報告）皆由SILVERBROOK 所吸收，足可證明其勞務之
          使用係於境外而非被告所據稱於境內使用。
        (2)本案原告提供為研發階段勞務而與產製毫無相干，並
          無被告所謂之連續性可言。縱有樣品試做，依前揭財
          政部85年函釋，亦適用零稅率。所謂之研發自有其風
          險性，及重複試驗之特性，而產製階段則無。為證明
          本案原告所承作之研發專案內容有其風險特性及不可
          預測性，其未如生產過程可連續生產，屢遭有失敗而
          須重新試驗之過程。此部證據亦可於前述證物3與SIL
          VERBROOK之往來報告及信件報告中以為證明。
        (3)原告賺取外匯之對價係為研發試做勞務非為有形之產
          品。原告對於依契約代工製造之八吋晶圓報價係依數
          量計價，每一數量單位約介於500至1,000美元（原證
          4，八吋晶圓報價單樣本）之間。但對於如SILVERBRO
          OK之報價卻係採按月定額收款，每月為16萬5 千美元
          （銷售額之計價並非依試做樣品成本，而係依其提供
          研發勞務）。原告提供研發勞務與代工製造之計價基
          礎完全不同，原告提供研發勞務期間所產生之試做樣
          品不多，而歷年來均採按月定額收款，數年下來，試
          做樣品單價與代工製造晶圓單價價差千萬倍。若本案
          原告之銷售客體為被告所主張之樣品、材料等，顯與
          合理正常商業模式及理性行為相違。而之所以有如此
          價差，追根究底即是原告與國外客戶其所交易之內容
          ，非為被告所主張之樣品與材料爾爾，而是因勞務所
          附加之上的無形價值。是以，明顯高於一般加工晶圓
          正常市價之交易對價，即可為原告提供勞務之明證。
      6.首應敘明者係，被告所指原告各類成果不需送交客戶留
        存於廠內，並非屬實
        (1)按「行政機關就該管行政程序，應於當事人有利及不
          利之情形，一律注意。」、「行政機關應依職權調查
          證據，不受當事人主張之，對當事人有利及不利事項
          一律注意。」行政程序法第9 條及第36條分別定有明
          文。
        (2)經查，被告主張原告研發過程所開發之光罩、製程最
          佳化測試、樣本製作、製程晶圓及相關檢測與分析，
          不需送交客戶，留存於原告廠內做後續產品開發之用
          。惟依前述，本件原告提供予客戶之製程最佳化測試
          及製程晶圓及相關檢測與分析，皆於每個月定期報告
          中向客戶報告並送交客戶，就開發之光罩及樣本製作
          ，並依客戶指示送交客戶（原證1 至證11，就個別客
          戶皆有舉證），亦有等開發專案結束後，一併送交予
          客戶者（起訴狀附件8 ），是被告所指原告各類成果
          不需送交客戶留存於廠內，並非屬實。
        (3)次查，被告所以主張原告未將勞務提供成果送交客戶
          ，似因原告於95年5 月24日補充說明內有此記載。惟
          查，原告於原查時亦提供部分工作報告（參原處分卷
          第168頁至第178頁）及樣品之出口報關單（參原處分
          卷第154、159頁）供被告審酌，被告未予詳查，遽然
          認定原告未將研發成果交付客戶進而主張本件勞務係
          於國內使用，顯與行政程序法第9條及第36條有違。
      7.被告依保密合約所載認定原告除研發外仍提供相關製程
        服務，係對契約文義有所誤解
        (1)查被告以原告保密合約第二點所載「接受方只能使用
          此機密資料於生產揭露方所需之產品及相關製程改善
          之用」，主張原告除研發勞務外，仍提供相關製程服
          務。惟查，本件保密合約第二點原文為：「Recipent
          may use the confidential information for the
          sole purpose of exploring and pursuing the rel
          ationship」（原證2），前開條文翻譯成中文應為：
          「接受方可以使用機密資訊的唯一目的為探究及進行
          關係」，而此所謂的「關係」，係指當事雙方間之商
          業關係，自始從無「於生產揭露方」、「產品」及「
          相關製程改善」等文句。
        (2)據此，被告前開主張係因對契約文義有所誤認所致，
          尚非得據以認定對原告之工作內容包含製程在內。
      8.本件研發勞務之提供係指原告將研發成果交付國外客戶
        ，惟其成果非以成功為要件
        (1)按營業稅法第7 條本文暨財政部前揭函令所示，其所
          法律構成要件及解釋函令之事實所重者皆為勞務之外
          銷及使用地事實，從未區分或解釋「成功」亦或「失
          敗」之勞務而應別有不同待遇。
        (2)次按，關於在國內提供而在國外使用之勞務，參諸營
          業人開立銷售憑證時限表（附件12）及統一發票使用
          辦法規定，其勞務交易認定之時點為收到現金時，且
          屬免開統一發票（附件13）；於繼續性勞務之提供，
          自應以各期收款時作為勞務交易認定之時點。
        (3)惟查，被告於本件卻將研發勞務之成果分為「成功」
          及「失敗」，並主張僅有研發成功之勞務才有外銷零
          稅率之適用，其已扭曲前開營業稅法第7條第2款之立
          法原意並擅加法無規定之義務予原告，已違反法律保
          留原則並嚴重侵害憲法保障之人民財產權。
        (4)次查，被告認定原告成果尚未完成，並無提供予國外
          客戶使用情事。然是否研發未成功即不可謂為交付？
          於研發之事實上，研發之成功前必有無數之失敗，此
          乃古今研發行為之不變真理與社會通念。如本文第一
          次起訴狀中所提愛迪生發明燈泡一例，其發明成功前
          的6,000 次失敗豈可謂之毫無價值？不可成為人類精
          神創造下之結果？本文原告客戶所購買之勞務猶如導
          師教導學生之知識傳授，當知識傳授予學生時即與老
          師無關，其如何運用本就為學生自行支配，縱之後青
          出於藍成為老師之老師，難道就應否認當初老師初始
          知識傳授之價值？被告邏輯演繹犯有根本之瑕疵與錯
          誤，強有指鹿為馬之嫌，應不足採。
        (5)此外，被告於答辯狀中亦承認研發技術由付費者「所
          有」，此為兩造所不爭執。本案中，付費者皆為國外
          廠商（有外匯水單為證），故原告技術當為國外廠商
          「所有」。而所有權，係為最完整之物權態樣，所有
          權人對所有物可以為自由之處分、收益、使用。而所
          有權既已屬國外廠商所有，即已非原告所可支配控制
          。故財政部據此發布台財稅第00000000000 號函，認
          可藥品的研發知識交付予澳洲藥商即為零稅率當然適
          格，否則，是否只要我國人民使用此抗癌藥物，則研
          發人即需補繳並加罰？且依被告所述，其一方面否認
          原告之交付行為卻又承認國外客戶之所有權，其認事
          用法矛盾，實難自圓其說。
        (6)再查，原告於本件提供予國外客戶之勞務，均有提供
          各式成果報告及樣品以證其實，且按各期向國外客戶
          收取勞務報酬，參諸前開所引營業人開立銷售憑證時
          限表關於「技術及設計業」係以「按約定應收報酬金
          、設計費時」為開立憑證時限之規定，自得以各期收
          款時作為認定原告已提供勞務之佐證。
      9.再者，被告所舉判決均與本案事實有別，當不可比附援
        引
        (1)鈞院98年度訴字676號判決：本件於前開判決案例事
          實差異如下：本件客體為勞務之提供而非單純為電
          波訊號。本件勞務使用人於國外，與前開判決中收
          發話端均在國內顯有差異，且國外客戶接受時並不須
          利用國內之之他人協助。前開判決中納稅義務人可
          追蹤後續勞務使用情形，本案原告之知識已完全移轉
          原告客戶無該期待追中後續發展之可能性。綜上，
          前開判決與本件事實上容有差異，且最終勞務使用人
          亦不相同，無可比較基礎。
        (2)97訴字3033號：其判決係針對進口勞務，本件為外銷
          勞務，其對價支付及勞務買受人所在地完全相反，無
          可比較基礎。
        (3)96訴字03814號：其判決係為進口勞務佣金，本件為
          外銷勞務，無可比較基礎。
        (4)綜上所述，被告所舉判決均與本件勞務性質、當事人
          權利義務關係、對價支付方向等皆南轅北轍，當無任
          何比附援引空間。
      10.綜上所述，請依法判決如訴之聲明。
    (二)被告主張之理由：
      1.本稅
        (1)按「左列貨物或勞務之營業稅稅率為零……二、與外
          銷有關之勞務，或在國內提供而在國外使用之勞務。
          ……四、銷售與免稅出口區內之外銷事業、科學工業
          園區內之園區事業、海關管理保稅工廠或保稅倉庫之
          機器設備、原料、物料、燃料、半製品。」「營業人
          依本法第7 條規定適用零稅率者，應具備之文件如左
          ……二、與外銷有關之勞務，或在國內提供而在國外
          使用之勞務，取得外匯結售或存入政府指定之銀行者
          ，為政府指定外匯銀行掣發之外匯證明文件；取得外
          匯未經結售或存入政府指定之銀行者，為原始外匯收
          入款憑證影本。……四、銷售貨物與免稅出口區內之
          外銷事業、科學工業園區內之園區事業、海關管理之
          保稅工廠或保稅倉庫者，為……各該事業、工業或倉
          庫簽署之統一發票扣抵聯。」為加值型及非加值型營
          業稅法第7條第2款、第4款及同法施行細則第11條第2
          款、第4款所明定。
        (2)原告申報94年1月至95年8月營業人銷售額與稅額申報
          書時，將銷售予SILVERBROOK RESEARCH Pty Ltd等公
          司之勞務，銷售額94年1 月至12月76,562,068元及95
          年1 月至8月93,198,394元，合計169,760,462元申報
          為零稅率銷售額，經被告所屬楊梅稽徵所查獲，有調
          查通知函、營業人銷售額與稅額申報書及說明書等影
          本可稽，違反前揭稅法規定，被告所屬楊梅稽徵所分
          別核定補徵營業稅額3,828,103元及4,659,920元。
        (3)依原告提示其與SILVERBROOK RESEARCH Pty Ltd等公
          司簽訂之保密合約、INVOICE、買匯水單及原告95年5
          月24日、95年10月26日出具之說明書等資料查核，原
          告係受SILVERBROOK RESEARCH Pty Ltd等公司之委託
          ，從事微光學掃描定位儀、高亮度抬頭顯示器及高速
          高解析噴墨印表頭等產品之開發勞務服務，其研發過
          程中所開發之光罩、製程最佳化測試、樣本製作、製
          程晶圓及相關檢測與分析，不需送交客戶，留存於原
          告廠內作後續產品開發之用；另依原告96年9 月14日
          及96年9 月28日出具勞務費說帖所載，因客戶委託之
          產品開發仍處於設計開發階段，原告提供相關微機電
          製程技術與原型樣品供其客戶設計修改與功能驗證，
          並進行製程開發與最佳化測試，足證系爭勞務之提供
          地及使用地均在中華民國境內，依首揭稅法規定，尚
          無零稅率之適用，原告主張核不足採，原核定補徵營
          業稅額3,828,103元及4,659,920元並無不合。
        (4)惟查原核定95年1月至8月應稅銷售額93,198,394元中
          有1,06 2,000元係銷售予國內科學工業園區內之園區
          事業、海關管理保稅工廠或保稅倉庫之機器設備、原
          料、物料、燃料、半製品，依首揭稅法規定，符合零
          稅率之適用，復查決定乃重行核定95年1月至8月應稅
          銷售額為92,136,394元，補徵營業稅額4,606,820 元
          ，原核定補徵營業稅額4,659,920元予以追減53,100
          元，並無違誤，請續予維持。
        (5)按「左列貨物或勞務之營業稅稅率為零……二、與外
          銷有關之勞務，或在國內提供而在國外使用之勞務。
          」為加值型及非加值型營業稅法第7條第2款所明定。
          次按「××公司提供美國○○公司各項資訊服務，既
          據查報其勞務之使用地均在美國，其自國外所取得之
          勞務收入，依營業稅法第7條第2款規定，准予適用零
          稅率。」「○○公司研發抗癌藥物並將成果銷售與澳
          商××公司，係屬在國內提供而在國外使用之勞務，
          得依加值型及非加值型營業稅法第7條第2款規定適用
          零稅率，其取得××公司發行之股票、股票選擇權及
          ××公司退還其股票等代價，應按其檢附之相關交易
          證明文件查明交易時價，核實認定零稅率銷售額。」
          為財政部80年5月15日台財稅第800120233號函及97年
          8月21日台財稅第00000000000號所明釋。
        (6)經查前揭函釋係財政部本於稽徵主管機關認定事實職
          權，就營業稅法第7條第2款規定執行所為解釋性之行
          政規則，其內容皆在強調「該項勞務係在國內提供國
          外使用，其向國外收取之佣金可適用零稅率」，惟（
          一）依原告95年5月24日（原處分卷II第308-309頁）
          及95年10月26日（原處分卷II第2-3 頁）說明書所述
          ，其研發過程中所開發之光罩、製程最佳化測試、樣
          本製作、製程晶圓及相關檢測與分析，不需送交客戶
          ，留存於原告廠內作後續產品開發之用。（二）原告
          與國外客戶所簽訂之保密合約第二點所載「接受方只
          能使用此機密資料於生產揭露方所需之產品及相關製
          程之改善之用。」（原處分卷I第14、65、66頁等）
          。（三）原告96年9月14日（原處分卷I第217-219頁
          ）及96年9月28日（原處分卷I第226-227頁）出具勞
          務費說帖所述，因微光學掃描定位儀、高亮度抬頭顯
          示器、高速高解析噴墨印表頭等產品均為新興高科技
          之心血結晶，需經多年研發與製造經驗方能竟其功，
          而客戶目前仍處於設計開發階段，原告提供相關微機
          電製程技術與原型樣品供其客戶設計修改與功能驗證
          ，並進行製程開發與最佳化測試，因屬開發階段，產
          品成功與否均不確定，雙方合約往來是以保密合約為
          主，並未簽立任何受託代為研究開發製程之合約，至
          於技術開發成功後，如客戶支付所有的研發費用，其
          所有權當然屬於付費者所有，原告必須提供所有的研
          發資訊給客戶，以確保其能了解所有製程與參數。綜
          上，系爭勞務陸續提供中，原告提供之勞務既未達可
          供國外客戶使用之階段，其尚未將成果提供予國外使
          用，自無首揭函釋適用之餘地，本件依前述規定應先
          以收款日申報應稅銷售額，俟原告研發完成並將成果
          提供國外使用之日起5 年內，其營業稅准按原申報銷
          售額更正適用零稅率並申請退還或留抵其應納之營業
          稅額。
        (7)檢附鈞院98年度訴字第676 號、97年度訴字第3033號
          及96年度訴字第3814號類似案例判決供參。
      2.罰鍰：
        (1)按「納稅義務人，有左列情形之一者，除追繳稅款外
          ，按所漏稅額處1倍至10倍罰鍰，並得停止其營業…
          …七、其他有漏稅事實者。」為加值型及非加值型營
          業稅法第51條第7 款所明定。次按「納稅義務人，有
          左列情形之一者，除追繳稅款外，按所漏稅額處1 倍
          至10倍罰鍰，並得停止其營業……七、其他有漏稅事
          實者。四、營業人將應稅銷售額申報為零稅率銷售額
          ，致短繳營業稅額者。（一）一年內經第1 次查獲者
          。按所漏稅額裁處2 倍之罰鍰。」為稅務違章案件裁
          罰金額或倍數參考表所規定。
        (2)本件違章事證明確已如前述，被告按所漏稅額3,828,
          103元及4,659,920元分別處2倍罰鍰7,656,206元及9,
          319,840元，復查決定以95年1月至8月漏稅額4,659,9
          20元既經變更核定4,606,820元，改按所漏稅額4,606
          ,820元處2 倍罰鍰9,213,640元，原處罰鍰9,319,840
          元予以追減106,200 元，此部分復查決定並無違誤，
          請續予維持。
      3.綜上論述，原處分及所為復查、訴願決定並無違誤，請
        准如答辯之聲明判決。
    理  由
一、按「提供勞務予他人，或提供貨物與他人使用、收益，以取
    得代價者，為銷售勞務。……」、「有左列情形之一者，係
    在中華民國境內銷售勞務：一、銷售之勞務係在中華民國境
    內提供或使用者。」、「左列貨物或勞務之營業稅稅率為零
    ：一、……二、與外銷有關之勞務，或在國內提供而在國外
    使用之勞務。三、……四、銷售與免稅出口區內之外銷事業
    、科學工業園區內之園區事業、海關管理保稅工廠或保稅倉
    庫之機器設備、原料、物料、燃料、半製品。」、「營業人
    除本法另有規定外，不論有無銷售額，應以每2 月為1 期，
    於次期開始15日內，填具規定格式之申報書，檢附退抵稅款
    及其他有關文件，向主管稽徵機關申報銷售額、應納或溢付
    營業稅額。其有應納營業稅額者，應先向公庫繳納後，檢同
    繳納收據一併申報。」、「納稅義務人，有左列情形之一者
    ，除追繳稅款外，按所漏稅額處1 倍至10倍罰鍰，並得停止
    其營業：一、……七、其他有漏稅事實者。」及「營業人依
    本法第7 條規定適用零稅率者，應具備之文件如左：一、…
    …二、與外銷有關之勞務，或在國內提供而在國外使用之勞
    務，取得外匯結售或存入政府指定之銀行者，為政府指定外
    匯銀行掣發之外匯證明文件；取得外匯未經結售或存入政府
    指定之銀行者，為原始外匯收入款憑證影本。……四、銷售
    貨物與免稅出口區內之外銷事業、科學工業園區內之園區事
    業、海關管理之保稅工廠或保稅倉庫者，為……各該事業、
    工業或倉庫簽署之統一發票扣抵聯。」分別為加值型及非加
    值型營業稅法（以下簡稱營業稅法）第3 條第2 項前段、第
    4 條第2 項第1 款、第7 條第2 款、第4 款、第35條第1 項
    、第51條第7 款及同法施行細則第11條第2 款、第4 款所明
    定。
二、本件原告為課稅區營業人，於申報94年1月至12月及95年1月
    至8 月營業人銷售額與稅額申報書時，申報非經海關出口零
    稅率銷售額計76,562,068元及93,198,394元；經被告機關查
    得上開銷售額係屬原告在國內提供並在國內使用之勞務收入
    ，核無零稅率之適用，審理原告將應稅銷售額申報為零稅率
    銷售額，致短繳營業稅之違章成立，除核定補徵94年1 月至
    12月營業稅額3,828,103 元及95年1 月至8 月營業稅額4,65
    9,920 元外，並所漏稅額3,828,103 元及4,659,920 元處以
    2 倍之罰鍰計7,656,206 元及9,319,840 元。原告不服，申
    請復查結果，除獲准追減95年1 月至8 月營業稅額53,100元
    及罰鍰106,200 元外，其餘復查駁回；原告仍表不服，提起
    訴願遭決定駁回各情，有保密與合作合約、保密合約、銷貨
    收入INVOICE 及水單對照表、營業人銷售額與稅額申報書、
    營業稅違章核定稅額繳款書、營業稅違章案件補徵計算表、
    違章案件罰鍰繳款書、罰鍰處分書、電子計算機械統一發票
    、復查及訴願決定書等附原處分卷及訴願卷內可稽。
三、原告循序起訴意旨略以：原告係接受國外客戶委任，進行各
    式控制晶片及光罩之專案研發及試做勞務工作，並將研發進
    度及成果，向委任人報告，並按月定額收款，取得勞務報酬
    ；又原告所輸出之勞務皆有賺取外匯之事實，依目的地課稅
    原則，原告勞務之受領與使用皆由境外交易對手承受，故境
    外交易對手為原告勞務之目的地；原告係受國外客戶之委任
    ，進行各式控制晶片及光罩之專案研發及試做。而所謂之研
    發試驗專案，當為透過一連串之試驗與反覆之更正始得為之
    。惟任何產品之研發過程與量產上市之製造過程本為不同之
    行為事實，研發注重產品之發想與試驗過程之經驗累積，產
    製過程著重研發成果的具體實現與產品之品質良劣，其本質
    完全不同；將產品研發階段與產製階段擴充解釋為同一連續
    過程，如此任意合併原告之研發勞務交易與被告憑空所述之
    產製過程與產品，自與司法院釋字385 號解釋相違；故被告
    所指原告各類成果不需送交客戶留存於廠內，並非屬實；被
    告依保密合約所載認定原告除研發外仍提供相關製程服務，
    係對契約文義有所誤解；本件研發勞務之提供係指原告將研
    發成果交付國外客戶，惟其成果非以成功為要件；原告於本
    件提供予國外客戶之勞務，均有提供各式成果報告及樣品以
    證其實，且按各期向國外客戶收取勞務報酬，參諸前開所引
    營業人開立銷售憑證時限表關於「技術及設計業」係以「按
    約定應收報酬金、設計費時」為開立憑證時限之規定，自得
    以各期收款時作為認定原告已提供勞務之佐證；為此請判決
    如訴之聲明云云。
四、本件兩造之爭點為被告機關以原告原申報系爭銷售與國外客
    戶之勞務，核屬在國內提供使用，認無零稅率之適用，核定
    補徵稅額及罰鍰，是否適法？經查：
（一）按銷售之勞務係在中華民國境內提供或使用者，即屬在中
      華民國境內銷售勞務；其屬與外銷有關之勞務，或在國內
      提供而在國外使用之勞務，適用零稅率，首揭營業稅法規
      定甚明。是銷售勞務是否適用零稅率，並非僅以買受人是
      否為國外客戶、是否取有外匯之勞務收入為準，而係以勞
      務之提供是否與外銷貨物有關，或國內提供之勞務是否於
      國外使用為論斷；縱勞務買受人為國外客戶，取有外匯之
      勞務收入，如該勞務係在國內提供且在國內使用，其銷售
      額仍屬應稅銷售額，無零稅率之適用。
（二）「左列貨物或勞務之營業稅稅率為零……二、與外銷有關
      之勞務，或在國內提供而在國外使用之勞務。」為加值型
      及非加值型營業稅法第7條第2款所明定。次按「××公司
      提供美國○○公司各項資訊服務，既據查報其勞務之使用
      地均在美國，其自國外所取得之勞務收入，依營業稅法第
      7條第2款規定，准予適用零稅率。」「○○公司研發抗癌
      藥物並將成果銷售與澳商××公司，係屬在國內提供而在
      國外使用之勞務，得依加值型及非加值型營業稅法第7 條
      第2 款規定適用零稅率，其取得××公司發行之股票、股
      票選擇權及××公司退還其股票等代價，應按其檢附之相
      關交易證明文件查明交易時價，核實認定零稅率銷售額。
      」為財政部80年5 月15日台財稅第800120233 號函及97年
      8 月21日台財稅第00000000000 號所明釋。前揭函釋係財
      政部本於稅捐稽徵主管機關職權，就營業稅法第7 條第2
      款規定執行所為解釋性之行政規則，其內容旨強調「該項
      勞務係在國內提供國外使用，其向國外收取之佣金可適用
      零稅率」。
（三）本件原告申報94年1月至95年8月營業人銷售額與稅額申報
      書時，將銷售予SILVERBROOK RESEARCH Pty Ltd等公司之
      勞務，銷售額94年1月至12月76,562,068元及95年1月至8
      月93,198,394元，合計169,760,462 元申報為零稅率銷售
      額，有營業人銷售額與稅額申報書及說明書等影本附原處
      分卷內可稽。查原告申報系爭期間零稅率銷售額之勞務收
      入，係提供國外客戶新產品製程開發、測試及樣本製作等
      勞務取得之代價；而勞務報酬係由原告依每月提供勞務之
      投入人力、物力及機台時間計算，開立INVOICE 通知國外
      客戶付款，此有原告迭次勞務費說明附原處分卷內佐證，
      並為原告所不爭；觀諸原告提供勞務之內容及收取代價之
      計價方式，原告係提供本身之研發人力及機器設備等資源
      ，供國外客戶開發新產品及製程之用，而無論原告提供之
      人力、物力及機台等均係於國內使用；依原告95年5 月24
      日（附原處分卷II第308-309 頁）及95年10月26日（原處
      分卷II第2-3 頁）說明書所述，其研發過程中所開發之光
      罩、製程最佳化測試、樣本製作、製程晶圓及相關檢測與
      分析，不需送交客戶，留存於原告廠內作後續產品開發之
      用。又原告與國外客戶所簽訂之保密合約第二點所載「接
      受方只能使用此機密資料於生產揭露方所需之產品及相關
      製程之改善之用。」（參原處分卷I第14、65、66頁等）
      。再者，原告96年9 月14日（附原處分卷I第217-219 頁
      ）及96年9 月28日（附原處分卷I第226-227 頁）出具勞
      務費說帖所述，因微光學掃描定位儀、高亮度抬頭顯示器
      、高速高解析噴墨印表頭等產品均為新興高科技之心血結
      晶，需經多年研發與製造經驗方能竟其功，而客戶目前仍
      處於設計開發階段，原告提供相關微機電製程技術與原型
      樣品供其客戶設計修改與功能驗證，並進行製程開發與最
      佳化測試，因屬開發階段，產品成功與否均不確定，雙方
      合約往來是以保密合約為主，並未簽立任何受託代為研究
      開發製程之合約，至於技術開發成功後，如客戶支付所有
      的研發費用，其所有權當然屬於付費者所有，原告必須提
      供所有的研發資訊給客戶，以確保其能了解所有製程與參
      數。準此，系爭產品及製程開發為一連續過程，原告進行
      光罩開發、製程測試及樣本製作等結果，雖定期寄送報告
      告知其國外客戶，惟原告提供之勞務既未達可供國外客戶
      使用之階段，而係自存於原告處依其客戶指示進行後續產
      品開發之用，原告亦依每月勞務投入成本計價，足認原告
      提供之勞務係於國內使用，其尚未將成果提供予國外使用
      ，自無前揭財政部函釋適用之餘地。從而，被告機關以原
      告銷售國外客戶之勞務，係於國內提供且於國內使用，並
      無零稅率之適用，自無不合。
（四）原告雖主張提供予客戶之製程最佳化測試及製程晶圓及相
      關檢測與分析，皆於每個月定期報告中向客戶報告並送交
      客戶，就開發之光罩及樣本製作，並依客戶指示送交客戶
      云云；但查，原告研發過程所開發之光罩、製程最佳化測
      試、樣本製作、製程晶圓及相關檢測與分析，雖定期寄送
      報告告知其國外客戶，惟原告提供之勞務，依其勞務說明
      書所載，既未達可供國外客戶使用之階段，而係自存於原
      告處依其客戶指示進行後續產品開發之用，原告亦依每月
      勞務投入成本計價，足認原告提供之勞務係於國內使用，
      其尚未將成果提供予國外使用，核無零稅率之適用。被告
      機關主張依前述規定，自應先以收款日申報應稅銷售額，
      俟原告研發完成並將成果提供國外使用之日起5 年內，其
      營業稅准按原申報銷售額更正適用零稅率並申請退還或留
      抵其應納之營業稅額，並無不合。原告主張上情，並無可
      採。又原告提供勞務代研之結果係屬國外客戶所有，其無
      權另為使用，此與其勞務使用地何在，並無直接、必然之
      關聯；再者，原告收取之勞務費報酬是按次提供勞務所獲
      取之收入，原告嗣後是否代工量產國外客戶產品等，亦與
      本件系爭勞務是否在國外使用之認定無涉。從而，被告機
      關復查決定以原告原申報銷售與國外客戶之勞務，核屬在
      國內提供使用，認無零稅率之適用，原核定補徵營業稅額
      3,828,103 元及4,659,920 元；惟原核定95年1 月至8 月
      應稅銷售額93,198,394元中有1,062,000 元係銷售予國內
      科學工業園區內之園區事業、海關管理保稅工廠或保稅倉
      庫之機器設備、原料、物料、燃料、半製品，依首揭稅法
      規定，符合零稅率之適用，復查決定乃重行核定95年1 月
      至8 月應稅銷售額為92,136,394元，補徵營業稅額4,606,
      820 元，原核定補徵營業稅額4,659,920 元予以追減53,1
      00元，核無違誤。
（五）末按「納稅義務人，有左列情形之一者，除追繳稅款外，
      按所漏稅額處1 倍至10倍罰鍰，並得停止其營業……七、
      其他有漏稅事實者。」為上揭加值型及非加值型營業稅法
      第51條第7 款所明定。被告機關以原告原申報系爭銷售與
      國外客戶之勞務，核屬在國內提供使用，認無零稅率之適
      用；就系爭勞務是否在國內使用？原告縱有所疑義，非不
      可向稅捐機關或相關專業機構及人員查詢，於獲得正確及
      充分之資訊後，依規定辦理；且縱原告因適用法令錯誤或
      計算錯誤而有溢繳稅款之情形，亦可依稅捐稽徵法第28條
      規定，自繳納之日起5 年內提出具體證明，申請退還，然
      原告捨此不由，猶有前揭未依法申報之違章情形，自難謂
      其主觀上無違反上開規定之過失責任，自應受罰。被告機
      關參據稅務違章案件裁罰金額或倍數參考表：「營業人將
      應稅銷售額申報為零稅率銷售額，致短繳營業稅額者，1
      年內經第1 次查獲者，按所漏稅額裁處2 倍之罰鍰。但於
      裁罰處分核定前已補繳稅款及以書面或於談話筆（紀）錄
      承認違章事實及承諾繳清罰鍰者，處1 倍之罰鍰」，以原
      告經輔導後，未於裁罰處分核定前補繳稅款，僅於95年12
      月8 日出具說明書：「……本公司已知悉有關裁罰金額或
      倍數之減輕規定，特具此說明書為憑。……惟本公司外銷
      勞務收入，應完全符合……適用零稅率之規定，特望貴局
      能重新予以認定」等語，尚認有以書面具體承認違章事實
      及承諾繳清罰鍰之情事，乃復查決定按重行核算所漏稅額
      分別處2 倍之罰鍰計7,656,206 元及9,213,640 元，核無
      不合。
五、綜上論述，原告起訴論旨，並非足採。被告機關以原告原申
    報系爭銷售與國外客戶之勞務，核屬在國內提供使用，認無
    零稅率之適用，核定補徵稅額及罰鍰，認事用法，並無違誤
    ，訴願決定遞予維持，亦無不合，原告徒執前詞，就不利部
    分，訴請撤銷，為無理由，應予駁回。
六、本件事證已臻明確，兩造其餘主張及證據，核與本判決所得
    心證及結果不生影響，毋庸逐一論述，附此敘明。
七、據上論結，本件原告之訴為無理由，爰依行政訴訟法第98條
    第1項前段，判決如主文。
中    華    民    國    99    年     1    月     7    日
                       臺北高等行政法院第六庭
                               審判長法  官     闕銘富
                                     法  官     帥嘉寶
                                     法  官     許瑞助
上為正本係照原本作成。
如不服本判決，應於送達後20日內，向本院提出上訴狀並表明上
訴理由，如於本判決宣示後送達前提起上訴者，應於判決送達後
20日內補提上訴理由書（須按他造人數附繕本）。
中    華    民    國    99    年     1    月     7    日
                                     書記官     吳芳靜


司法院資訊處製作；財團法人民間司法改革基金會備份。
